臺灣高等法院刑事裁定
110年度抗字第1927號
抗  告  人  
即受 刑 人  黃閔誠



上列抗告人因聲請定其應執行刑案件，不服臺灣桃園地方法院中
華民國110年10月27日裁定（110年度聲字第3445號），提起抗告
，本院裁定如下：
    主  文
抗告駁回。
    理  由
一、原裁定意旨略以：受刑人犯如附表所示各罪，先後經法院判
    處如附表所示之刑，並分別確定在案，有各該判決書及本院
    被告前案紀錄表在卷可稽。又附表編號1至5係得易科罰金之
    罪，附表編號6為不得易科罰金之罪，受刑人就所犯附表編
    號1至6之罪，請求檢察官定應執行刑，有臺灣桃園地方檢察
    署依民國102年1月23日修正之刑法第50條調查受刑人是否聲
    請定應執行刑調查表附卷可參，且受刑人所犯如附表所示各
    罪，均係於附表編號1所示判決確定日前為之，並以原審法
    院為如附表所示各罪犯罪事實最後判決之法院，故檢察官就
    本件聲請定其應執行之刑，應予准許。爰審酌受刑人所犯如
    附表所示各罪，分別為恐嚇危害安全罪、傷害罪、竊盜罪、
    行使偽造私文書罪、以不正方式由自動付款設備取得他人之
    物罪、結夥攜帶兇器竊盜罪，犯罪類型均不相同，其責任非
    難重複之程度低，不宜酌定較低之執行刑；並考量刑法第51
    條第5款所定外部界限之限制（即定應執行刑不得重於附表
    編號所示各罪之刑總和「2年2月」），及內部界限之拘束（
    即定應執行刑不得重於附表編號1至5所示之罪曾經法院定執
    行刑11月、附表編號6所定之刑7月，加計總和「1年6月」）
    ；再衡酌受刑人犯罪行為之不法與罪責程度、數罪所反應受
    刑人人格特性與傾向，及對其施以矯正之必要性等情狀，依
    刑事訴訟法第477條第1項，刑法第50條第1項第1款、第2項
    、第53條、第51條第5款，合併定其應執行有期徒刑1年5月
    ，且不諭知易科罰金折算之標準。至受刑人所犯如附表編號
    1所示之罪，雖經執行完畢，原審法院仍應依法就其於判決
    確定前所犯之數罪定其應執行刑，僅於檢察官指揮執行「應
    執行刑」時，再就上開形式上已執行部分予以折抵。
二、抗告意旨略以：法院於數罪併罰時，除不得踰越法律規定範
    圍外，尚重教化功能，非僅在實現應報定義之觀念。抗告人
    所犯附表1至5所示之罪曾經法院定執行刑11月，惟編號1之
    罪係已執行完畢，而附表所示各罪之刑，就定刑結果及數罪
    併罰之立法精神而言，其權益難認無影響，亦不符公平、比
    例原則，請撤銷原裁定，給予重新從輕之機會云云。
三、經查：
  ㈠按刑法第50條規定，裁判確定前犯數罪者，併合處罰之，屬
    強制規定；其目的在使被告得依同法第51條各款規定，受有
    限制加重刑罰之恤刑利益。又數罪併罰之案件，雖應依刑法
    第50條、第51條規定就數罪所宣告之刑定其應執行之刑，然
    此僅屬就數罪之刑，如何定其應執行者之問題，本於數宣告
    刑，應有數刑罰權，此項執行方法之規定，並不能推翻被告
    所犯係數罪之本質，若其中一罪之刑已執行完畢，自不因嗣
    後定其執行刑而影響先前一罪已執行完畢之事實（最高法院
    104年度第6次刑事庭會議決議參照），是以各案中一部分犯
    罪之宣告刑已經執行完畢，仍應依法聲請犯罪事實最後判決
    之法院裁定，再依所裁定之執行刑，換發指揮書併合執行，
    其前已執行之有期徒刑部分，應予扣除。
  ㈡本件抗告人即受刑人黃閔誠因竊盜等案件，先後經法院判處
    如附表所示之刑，均已分別確定在案，且附表編號2至6所示
    之罪，其犯罪時間在附表編號1所示裁判確定日前所犯，而
    原審法院為附表編號6所示犯罪事實之最後事實審法院，有
    各該判決書及本院被告前案紀錄表在卷可稽，自應就全部裁
    判之有關有期徒刑部分，裁定定其應執行之刑。原審以附表
    所示之6罪各宣告刑中之最長期（有期徒刑7月）以上，各刑
    合併之刑期（有期徒刑4月、2月、4月、5月、4月、7月，合
    計為有期徒刑2年2月）以下；再參以抗告人犯如附表編號1
    至5所示之罪，前經本院以109年度聲字第2351號裁定定應執
    行有期徒刑11月確定，是法院再為更定應執行刑時，亦應受
    該等應執行刑內部界限之拘束，即不得重於編號1至5所定之
    應執行刑（11月）及附表編號6所示之宣告刑（7月）總和有
    期徒刑1年6月，原審就原裁定附表各編號所示宣告刑中之有
    期徒刑部分，定其應執行有期徒刑1年5月，並未逾越法律外
    部性界限及內部性界限，核屬法院裁量職權之適法行使，於
    法尚無不合，經核並無違誤。又抗告人所犯如附表編號1所
    示之罪，形式上雖已於109年3月31日易科罰金予以執行，有
    本院被告前案紀錄表在卷足考（見本院卷第34頁），然附表
    所示之罪既合於數罪併罰之要件，揆諸前揭說明，仍應就如
    附表所示之罪所處之刑，合併定應執行之刑，至如上開附表
    編號1已執行完畢之有期徒刑4月，則係檢察官指揮執行時，
    就已執行之刑期予以扣抵之問題，與原裁定之合法性無涉，
    抗告意旨容有誤解。
  ㈢綜上，原裁定因認檢察官聲請定應執行刑核屬正當，而定其
    應執行刑為有期徒刑1年5月，既未逾越法律外部性界限及內
    部性界限，亦屬法院裁量職權之適法行使，並無違誤。抗告
    人猶執前詞提起抗告，指摘原裁定不當，為無理由，應予駁
    回。
四、據上論斷，依刑事訴訟法第412條，裁定如主文。
中　　華　　民　　國　 110　　年　　12 　 月　  30  　日
     　　　　　   刑事第二十三庭審判長法　官  許永煌
                                      法　官  雷淑雯
                                      法　官  吳定亞
以上正本證明與原本無異。
如不服本裁定，應於收受送達後五日內向本院提出再抗告狀。
                                      書記官  郭侑靜
中　　華　　民　　國　　111 　年　　1 　　月　　3 　　日